【裁判字號】    97,交聲,509
【裁判日期】    970606
【裁判案由】    違反道路交通管理處罰條例聲明異議
【裁判全文】
臺灣臺北地方法院交通事件裁定         97年度交聲字第509號
原處分機關  臺北市交通事件裁決所
異  議  人
即受處分人  甲○○
上列異議人因違反道路交通管理處罰條例案件，對於臺北市交通
事件裁決所民國97年2 月27所為之裁決處分（原處分案號：北市
裁二字第裁22─1AB918211號）聲明異議，本院裁定如下：
    主  文
異議駁回。
    理  由
一、原處分機關臺北市交通事件裁決所以異議人甲○○於民國96
    年12月10日9時54分，因其所有之車號BLV-609號重型機車，
    在臺北市信義區○○○路○段558號周邊設有禁止停車標誌之
    處所停車，而為臺北市政府交通局交通稽查人員以異議人有
    違反道路交通管理處罰條例第56條第1項第4款規定之行為，
    予以逕行舉發。嗣異議人於舉發通知單上所載應到案日期前
    （即97年1 月12日前）向原處分機關提出申訴，經原處分機
    關認為無理由，乃依上開條例第56條第1項第4款及違反道路
    交通管理事件統一裁罰基準表之規定，裁罰異議人新台幣（
    下同）600 元罰鍰。
二、聲明異議意旨略以：本人所停放機車的後面雖然設有禁止停
    車標誌，但並不是一下子可以看得到，且該路段並未設機車
    格，亦未設有禁止停放機車之標誌，上開禁止停車標誌，只
    是告訴駕駛人不可停放汽車，並未告訴駕駛人不可停放機車
    ，該禁止標誌不清楚等語。
三、按汽車駕駛人停車時，在設有禁止停車標誌之處所停車，處
    600元以上1,200元以下罰鍰，道路交通管理處罰條例第56條
    第1項第4 款定有明文。經查，本件異議人於96年12月10日9
    時54分，因其所有之車號BLV-609 號重型機車，在臺北市信
    義區○○○路○段558號周邊設有禁止停車標誌之處所停車，
    而為臺北市政府交通局交通稽查人員以異議人有違反道路交
    通管理處罰條例第56條第1項第4款規定之行為，予以逕行舉
    發等情，為異議人所不爭執，並有採證照片附卷可參。異議
    人固以前開情詞為辯，惟按人民違反法律上之義務而應受行
    政罰之行為，法律無特別規定時，雖不以出於故意為必要，
    仍須以過失為其責任條件。但應受行政罰之行為，僅須違反
    禁止規定或作為義務，而不以發生損害或危險為其要件者，
    推定為有過失，於行為人不能舉證證明自己無過失時，即應
    受處罰（司法院大法官會議釋字第275 號解釋意旨參照）。
    本件異議人停車處所之後方既設禁止停車標誌，已為異議人
    所自承，且異議人所停放機車之處所乃係人行道，為尊重行
    人路權，整頓停車秩序，邇來主管機關多在人行道周邊處所
    劃設停車彎或機車停車格，而依舉發照片所示，異議人所停
    放機車之處所未設有停車彎或機車停車格（此亦為異議人所
    自承），則異議人於停車時自應注意附近是否管制停車，詎
    其仍未予注意停車處所附近設有禁止停車之標誌而停車，自
    難解免其違規停車之行政秩序罰責。又依異議人所提本件違
    規地點所設禁止停車標誌之照片所示，該標誌已清楚表示人
    行道禁止停車之意，縱然該標誌未直接載明「禁止停放機車
    」，惟上開禁止停車標誌之禁制對象並未特定，其乃是表明
    所有車輛均禁止停車之意，並未排除機車，一般人望之均能
    明瞭其意；更何況，通常會在人行道違規停車者，大部分多
    屬機車，異議人實難諉稱不清楚該禁止停車標誌之禁制對象
    是否包括機車，是異議人上開所辯，均無足採至灼。從而，
    原處分機關依道路交通管理處罰條例第56條第1項第4款及違
    反道路交通管理事件統一裁罰基準表之規定，裁處異議人罰
    鍰600 元，於法自無不合，異議人之異議為無理由，應予駁
    回。
四、據上論斷，應依道路交通管理處罰條例第87條第2項，道路
    交通案件處理辦法第19條，裁定如主文。
中    華    民    國    97    年    6     月    6     日
                  交通法庭      法  官  李明益
以上正本證明與原本無異。
如不服本裁定，應於裁定送達後5日內向本院提出抗告狀。
                                書記官  劉穗筠
中    華    民    國    97    年    6     月    9     日


司法院資訊處製作；財團法人民間司法改革基金會備份。
